【裁判字號】    89,小抗,3
【裁判日期】    891110
【裁判案由】    給付管理費
【裁判全文】
臺灣苗栗地方法院民事裁定  八十九年度小抗字第三號
    抗  告  人  龍之城住戶管理委員會
    法定代理人  邱碧菱
    訴訟代理人  林青松
    相  對  人  甲○○○
右抗告人因與相對人間請求給付管理費事件，對於中華民國八十九年九月十三日本院
苗栗簡易庭八十九年度苗小字第二三九號民事裁定提起抗告，本院裁定如左：
    主      文
原裁定廢棄，發回臺灣苗栗地方法院。
    理      由
一、抗告意旨略以：抗告人前以相對人積欠管理費為由，向台灣板橋地方法院板橋簡
    易庭提起給付管理費之訴訟，經兩造調解成立，相對人願給付抗告人新台幣（下
    同）六千四百元正，給付方式：於民國八十八年五月十日前一次給付。詎相對人
    竟未依前開調解內容給付，嗣經抗告人再以相對人積欠前開管理費為由提起本件
    訴訟，茲二件訴訟固均訴請相對人給付所積欠之六千四百元管理費，惟本件訴訟
    尚另請求相對人應給付自民國八十八年五月十日起至清償日止，按週年利率百分
    之五計算之利息，則原審判決率認二件訴訟為同一法律關係即有違誤，為此提起
    抗告，請求廢棄原裁定等語。
二、按調解經當事人合意而成立，調解成立者，與訴訟上和解有同一之效力；和解成
    立者，與確定判決有同一之效力，民事訴訟法第四百十六條第一項及第三百八十
    條第一項分別定有明文。又原告之訴，其訴訟標的為確定判決之效力所及者，法
    院應以裁定駁回之，此為同法第二百四十九條第一項第七款所明定。經查，抗告
    人前以相對人積欠管理費為由，向台灣板橋地方法院板橋簡易庭提起給付管理費
    之訴訟，經兩造調解成立，相對人願給付抗告人六千四百元正，給付方式：於民
    國八十八年五月十日前一次給付。嗣抗告人再以相對人積欠前開管理費為由提起
    本件訴訟，訴請相對人給付所積欠之六千四百元管理費，此自屬就同一法律關係
    重行起訴，揆諸首開說明，即屬於法未合，不應准許。惟查，抗告人所提之本件
    訴訟除訴請相對人給付積欠之管理費外，尚請求相對人給付自八十八年五月十日
    起至清償日止，按法定利率計算之遲延利息。按給付有確定期限者，債務人自期
    限屆滿時起，負遲延責任；又遲延之債務，以支付金錢為標的者，債權人得請求
    依法定利率利算之遲延利息，民法第二百二十九條及二百三十三條分別定有明文
    。第查，相對人於承諾之給付期限（即八十八年五月十日）屆期仍未依約給付，
    揆之前揭法條規定，抗告人自得請求自期限屆滿時起之法定遲延利息，此部分係
    屬新生之利息請求權，尚非前案既判力之效力所及，則原審以抗告人所提之訴，
    其訴訟標的為確定判決之效力所及，裁定予以駁回，於法尚有未合，抗告人執此
    指摘原裁定不當，求予廢棄，為有理由，爰將原裁定廢棄，發回原法院，另為適
    法之裁判。
據上論結，本件抗告人之抗告為有理由，依民事訴訟法第四百三十六條之一第三項、
第四百九十二條第二項，裁定如主文。
中      華      民      國    八十九    年     十一     月      十      日
                                  臺灣苗栗地方法院民事庭
~B審判長法官  林  燦  都
~B法      官  邱  光  吾
~B法      官  高  敏  俐
右正本證明與原本無異。
如不服本裁定，應於送達後十日內向本院提出抗告狀。
~B法院書記官  陳  蕙  楠
中      華      民      國    八十九    年     十一     月      十      日


司法院資訊處製作；財團法人民間司法改革基金會備份。
